Miguel Felipe Arévalo Castiblanco

Calle 24a No. 59-59, Torre 6 Apto 404

Bogotá, Colombia Tel: 313-880-8771

Email: marevalo30@unisalle.edu.co felipe.arevalo9502@gmail.com



PERFIL PROFESIONAL

Ingeniero en Automatización de la Universidad de la Salle con intereses en el área de los sistemas automáticos y la tecnología, en campos relacionados con el control, la automatización de procesos industriales y el desarrollo de sistemas mecatrónicos a partir de mis conocimientos en campos de la informática, control, sistemas de información industrial, electrónica y mecánica,; considero que tengo conocimiento suficiente en sistemas informáticos y diferentes lenguajes de programación orientados a objetos y a la industria; además de ello, cuento con conocimientos en áreas de electrónica, y de electrónica industrial, enfocado a la instrumentación y programación de dispositivos industriales (PLC) en celdas de manufactura. Soy una persona con capacidades suficientes para adquirir experiencia constantemente en pro de mejorar mis habilidades todos los días, trato de dar siempre lo mejor de mí y hacer el mejor trabajo posible, tanto a nivel individual como en la sociedad; soy una persona capaz de afrontar diversos tipos de adversidades y ayudar a resolver estos en un grupo, a través del liderazgo. Soy una persona dispuesta a aprender cada día de la experiencia, dinámica, entusiasta, cumplida y responsable con mi trabajo. Estoy dispuesto a asumir nuevos retos y afrontarlos de manera metódica y profesional, aprovechando los recursos posibles y la creatividad.

ESTUDIOS

Formación Universitaria

Titulación: Ingeniero en Automatización Universidad de La Salle - Colombia

Año de Graduación: 2016

Secundaria

Titulación: Bachiller Académico

Institución: Liceo Hermano Miguel La Salle - Colombia

Año de Graduación: 2011

Idiomas

Español: Natal

Inglés: B2 (Certificación IELTS)

PROGRAMAS MANEJADOS

Desarrollo de páginas web:

- Dreamweaver
- PHP
- HTML
- CodeIgniter
- MYSQL

Programación orientada a objetos

- Java
- C/C++
- Matlab

Diseño Mecánico

- SolidWorks
- AutoCAD

Diseño Electrónico

- orCAD
- Proteus

Programación de controladores industriales

- TIA PORTAL
- RSLogix5000

FORMACIONES ADICIONALES Y SEMINARIOS

Cursos:

Curso: Institución:

Ciudad:

Año:

IELTS Preparation Course

International House Bogotá

Bogotá

septiembre de 2016

Curso:

Institución:

Ciudad: Año:

PCS7 y Simatic Batch

Universidad de La Salle

Bogotá

Julio de 2016

Curso:

Institución:

Ciudad:

Año:

Curso:

Institución:

Mecánica y Control I

Seoul National University

Curso Online

Noviembre de 2014 a Enero de 2015

Inteligencia Artificial

UC Berkeley

Ciudad: Curso Online Año: 2014 Programación de dispositivos móviles **Curso:** Institución: **SENA** Curso Online Ciudad: Año: Noviembre de 2013 a Febrero de 2014 **Ingles Avanzado B1 Curso:** Institución: Antiquo Electrónico de Idiomas Ciudad: Bogotá, Colombia Año: 2004 - 2011Artículos y Congresos: **Artículo:** En Proceso de Sometimiento Trabajo: Control Óptimo aplicado a plataformas pendulares Año: Abril de 2017 **Artículo: En Proceso de Sometimiento** Trabajo: Identificación de un modelo no lineal tipo péndulo rotatorio invertido Abril de 2017 Año: V Congreso Internacional de Ingeniería Mecatrónica y **Congreso: Automatización-CIIMA** Stabilization of a rotary pendulum system Trabaio: Ciudad: Bucaramanga, Colombia Año: Octubre de 2016 **Congreso:** XIV Encuentro Regional de Semilleros de Investigación (Red COLSI) Trabajo: Plataforma para generación de código en controladores Lógicos Programables Ciudad: Bogota, Colombia Abril de 2016 Año: IV CONGRESO INTERNACIONAL DE INGENIERÍA **Congreso: MECATRÓNICA Y AUTOMATIZACIÓN - CIIMA** Trabajo: Diseño y desarrollo de un sensor para el reconocimiento de materiales a través de la Capacitancia Ciudad: Medellín, Colombia Año: Octubre de 2015 3er Encuentro de Semilleros de Investigación y Grupos **Congreso:** de Estudio Trabajo: Plataforma para generación de código en controladores

Lógicos Programables

Ciudad:Bogotá, ColombiaAño:Mayo de 2015

Congreso: XIII ENCUENTRO REGIONAL DE SEMILLEROS (Red COLSI)

Trabajo: Implementación del método ICSBP en un proceso de

producción de lácteos.

Ciudad: Año:Bogotá, Colombia
Abril de 2015

Congreso: III Encuentro Institucional de Semilleros de

Investigación

Trabajo: Implementación del método ICSBP en un proceso de

producción de lácteos.

Ciudad:Bogotá, ColombiaAño:Marzo de 2015

Congreso: VI ENCUENTRO NACIONAL DE SEMILLEROS

UNIAGUSTINIANA

Trabajo: Plataforma para generación de código para controladores

industriales.

Ciudad:Bogotá, ColombiaAño:Septiembre de 2014

Congreso: 5th IEEE RAS & EMBS International Conference on

Biomedical Robotics and Biomechatronics - Biorob

Trabajo: Electromyographic signals processing for robotic assistance

tools in the rural population

Ciudad:Sao Paulo, BrazilAño:Agosto de 2014

LOGROS ACADÉMICOS

Trabajo en grupos de investigación

Aportes: Trabajo de investigación en implementación de técnicas de control para controladores

industriales.

Universidad de La Salle Bogota - Colombia

Junio de 2014 - Julio de 2016

Participación en la XII Olimpiada de Mecatrónica de FESTO

Aportes: Participación en representación de la Universidad de La Salle.

Universidad de la Salle – FESTO Didactic

Bogota-Tenjo-Cundinamarca

Noviembre de 2014

EXPERIENCIA

Feb. 2017 – UNIVERSIDAD DE LA SALLE

Teléfono: 031 3535360 Ext: 2522

Bogotá, Colombia Cargo ocupado: Joven Investigador Colciencias

Tareas Realizadas: Desarrollo de proyecto de investigación "Implementación de una metodología

de control no lineal aplicada en la estabilización de imágenes capturadas a bordo de un vehículo de exploración agrícola", Trabajo de investigación de

modelamiento y control en plataformas pendulares.

Feb.2016 – Jun.2016 UNIVERSIDAD DE LA SALLE

Teléfono: 031 3535360 Ext: 2522

Bogotá, Colombia Cargo ocupado: Monitor Sistemas de Información

Tareas Realizadas: Tutorías programación de sistemas de información locales, trabajo de

acompañamiento en desarrollo de plataformas web.

Ago.2015 – Feb.2016 UNIVERSIDAD DE LA SALLE

Teléfono: 031 3535360

Bogotá, Colombia Cargo ocupado: Monitor Aprendiz

Tareas Realizadas: Desarrollo de planos y programas para diseño de estructuras mecánicas de

centro integrado de manufactura (CIM), Mantenimiento Y Adecuación de

equipos informáticos y controladores industriales para procesos de

manufactura; Análisis económicos y cotizaciones de elementos para desarrollo

de proyectos internos dentro de la universidad.

Jul.2015 – Dic.2015 UNIVERSIDAD DE LA SALLE

Teléfono: 031 3535360 Ext: 2522

Bogotá, Colombia Cargo ocupado: Monitor Automatización de Procesos

Tareas Realizadas: Acompañamiento en manejo y control de módulos de procesos dentro de la

universidad, trabajo en técnicas de control e implementación en PLC para

bancos de entrenamiento.

Jul.2014 – Jun.2015 UNIVERSIDAD DE LA SALLE

Teléfono: 031 3535360 Ext: 2522

Bogotá, Colombia Cargo ocupado: Monitor Electrónica Industrial

Tareas Realizadas: Actualización plataforma virtual, Trabajo con controladores Rockwell Y

Siemens en diferentes casos de estudio.

MIGUEL FELIPE ARÉVALO CASTIBLANCO C.C. 1.010.220.089 de Bogotá